最　高　行　政　法　院　裁　定
                                     100年度裁字第1613號
再 審原 告 香港商．捷時海外貿易有限公司台灣分公司
代　表　人　蕭靜芳
訴訟代理人　林昇平（兼送達代收人）
          　李佳華
再 審被 告　財政部臺北市國稅局
代　表　人　陳金鑑
上列當事人間營業稅事件，再審原告對於中華民國98年5月27日
本院98年度判字第597號判決，提起再審之訴，本院裁定如下：
　　主  文
再審之訴駁回。
再審訴訟費用由再審原告負擔。
　　理  由
一、按「（第1項）再審之訴應於30日之不變期間內提起。（第2
    項）前項期間自判決確定時起算，判決於送達前確定者，自
    送達時起算；其再審之理由發生或知悉在後者，均自知悉時
    起算。」為行政訴訟法第276條第1項及第2項所明定。
二、本件再審原告因營業稅事件，循序提起行政訴訟，經臺北高
    等行政法院95年度訴字第332號判決駁回，復經本院96年度
    判字第851號（下稱原確定判決）駁回上訴確定。再審原告
    以原確定判決有行政訴訟法第273條第1項第1款規定之再審
    事由提起再審之訴，嗣經本院98年5月27日以98年度判字第
    597號判決（下稱再審判決）駁回。再審判決係於98年6月6
    日送達再審原告之訴訟代理人林昇平、李佳華，有卷附送達
    證書足據，故提起再審之訴之不變期間，應自再審判決送達
    之翌日起算，本件毋庸扣除在途期間，至98年7月6日（星期
    一）止，即告屆滿。再審原告遲至99年5月7日始以行政訴訟
    法第273條第1項第1款之再審事由，對再審判決提起再審之
    訴，顯已逾期。又以適用法規顯有錯誤為再審事由，其事由
    於再審判決送達時，再審原告即已知悉，不生知悉在後之問
    題（本院61年裁字第23號判例可資參照）。是再審原告以再
    審判決有行政訴訟法第273條第1項第1款規定之再審事由，
    提起本件再審之訴，此部分再審之訴，於法不合，應予駁回
    。
三、另再審原告以再審判決有行政訴訟法第273條第1項第13款、
    第14款之再審事由，提起再審之訴，主張：其係於99年4月
    23日及99年5月7日始知悉再審理由。即其99年4月23日於財
    政部暨所屬單位與再審原告等4家公司座談會，始知悉再審
    被告當時局長凌忠嫄誤認本件營業稅稅率包括行為罰及誤認
    本件按買賣關係徵稅；又再審原告委託國立中正大學於99年
    5月7日出具法律意見書，是日始知悉本件非本院87年7月份
    第1次庭長評事聯席會議決議之適用對象云云。惟查，再審
    原告主張上開再審之理由知悉在後，應就此利己事實負舉證
    責任，此觀同法第277條第1項第4款之規定自明。本件依再
    審原告提出「英屬維京群島漢登企業有限公司台灣分公司與
    財政部長座談會」議程時間及座次表，與提出國立中正大學
    法律意見書對於本案實體法律問題之研究意見內容，均無從
    證明再審原告所稱再審判決有行政訴訟法第273條第1項第13
    款、第14款之再審事由「知悉在後」情事。是再審原告遲至
    99年5月7日始對再審判決以有行政訴訟法第273條第1項第13
    款、第14款之再審事由，提起再審之訴，顯已逾期，此部分
    再審之訴，亦於法不合，應予駁回。
四、據上論結，本件再審之訴為不合法。依行政訴訟法第278條
    第1項、第104條、民事訴訟法第95條、第78條，裁定如主文
    。
中　　華　　民　　國　　100　 年　　6　　 月　　30　　日
                    最高行政法院第二庭
                        審判長法官　劉　鑫　楨
                              法官　吳　慧　娟
                              法官　胡　方　新
                              法官　曹　瑞　卿
                              法官　林　金　本

以  上  正  本  證  明  與  原  本  無  異
中　　華　　民　　國　　100　 年　　7　　 月　　1　　 日
　　　　　　　　　　　　　　　書記官　楊　子　鋒